# 使用权资产的初始确认时点的确认

提问人：tuxiaowen1009 时间：2021-12-27 18:05:04
@chenyiwei 请教陈版主。
我们公司跟甲方签订房屋租赁合同，合同约定的租赁期限为 2021 年 8 月 1 日-2024年 4 月 9 日。同时，甲、乙双方约定的该房屋交付之日为 2021 年 7月 1 日。请问这种情况下我的使用权初始计量是在 21 年 7 月 1 日还是在 21 年 8 月 1 日开始？需要认为实质大于形式，而在 7 月 1 日确认使用权资产么？

回答人：chenyiwei
使用权资产的初始确认日是租赁期开始日，即承租人有权开始使用租赁资产的日期。主帖的情况应在 7 月 1 日初始确认。虽然 7 月是免租期，但使用权资产仍需计提折旧。